【裁判字號】    97,審聲,230
【裁判日期】    971020
【裁判案由】    返還提存物
【裁判全文】
臺灣臺北地方法院民事裁定             97年度審聲字第230號
聲  請  人  丙○○
聲  請  人  乙○○
聲  請  人  丁○○
相  對  人  戊○○
            甲○○
上列當事人間返還提存物事件，本院裁定如下：
    主  文
聲請駁回。
    理  由
一、本件聲請意旨略以：聲請人前遵鈞院93年度裁全字第67294
    號假扣押裁定為擔保假扣押，提供新臺幣41萬元為擔保（鈞
    院93年度存字第4923），對相對人之財產為假扣押在案。茲
    因相對人戊○○已同意返還擔保物，另一相對人甲○○部分
    ，聲請人在訴訟終結後，催告其行使權利而未行使，爰依民
    事訴訟法第106條準用第104條之規定，聲請返還本件提存物
    等語。
二、按返還擔保金，依民事訴訟法第106條準用第104條之規定，
    須符合：(一)應供擔保之原因消滅者；(二)供擔保人證明受擔保
    利益同意返還者；(三)訴訟終結後供擔保人證明已定20日以上
    之期間催告受擔保利益人行使權利而未行使，或法院依供擔
    保人之聲請，通知受擔保利益人於一定期間內行使權利並向
    法院為行使權利之證明而未證明者之要件，法院始得裁定返
    還擔保金。而所謂訴訟終結，在因假扣押或假處分所供擔保
    之場合，因該擔保係為保障受擔保利益人因假扣押或假處分
    所受損害而設，倘執行法院已依假扣押或假處分裁定為假扣
    押或假處分之執行，則在執行法院撤銷執行程序前，受擔保
    利益人所受損害仍可能繼續發生，損害額既未確定，自難強
    令其行使權利，故必待假扣押或假處分之執行程序已撤銷，
    始得謂為訴訟終結（最高法院91年度臺抗字第490 號判判意
    旨參照）。又訴訟終結後定20日以上期間之催告，既屬法定
    要件之一，則催告必須在訴訟終結之後，否則即不生催告之
    效力（最高法院87年度臺抗字第454號裁定意旨參照。）
三、經查，聲請人主張之事實固據其提出提存書、郵局存證信函
    及掛號郵件收件回執等件影本為證。惟經本院依職權調閱93
    年度執全字第2952號假扣押強制執行事件，聲請人並未撤回
    對於相對人甲○○之假扣押強制執行，依前揭最高法院裁定
    意旨，難謂訴訟業已終結，聲請人催告行使權利之通知自不
    生催告之效力，又返還提存物事件乃屬不可分之關係，縱使
    相對人戊○○同意聲請人取回提存物屬實，因就相對人甲○
    ○部份不符合返還提存物之要件，聲請人之主張自屬不能准
    許，爰裁定如主文。
中    華    民    國    97    年    10    月    20    日
                  民事第六庭   司法事務官  陳淑蕙
以上正本係照原本作成。
如不服本裁定，應於送達後10日內，以書狀向本院司法事務官提
出異議。
中    華    民    國    97    年    10    月    20    日
                               書  記  官  廖惠如


司法院資訊處製作；財團法人民間司法改革基金會備份。
